ko: 모형 총 발사 방식: 공포탄 사격; CO2(비발사체); 캡 사격; 전자음/섬광 시뮬레이션; 비사격형(스태틱); 스프링 로드(공격발 전용); 기타
sl-SI: Sprožilni mehanizem replike orožja: Streljanje s slepimi naboji; CO2 (brez izstrelkov); Streljanje s kapicami; Elektronska simulacija zvoka/bliska; Brez streljanja (statično); Na vzmet (samo suho proženje); Drugo
nl: Replicageweer afvuurmechanisme: Losse patronen; CO2 (zonder projectiel); Klappertjes; Elektronische geluids-/flitssimulatie; Niet-schietend (statisch); Veermechanisme (alleen dry-fire); Overig
zh-CN: 仿真枪击发机制: 发射空包弹; CO2（无抛射物）; 发射火帽; 电子声音/闪光模拟; 无法发射（静态）; 弹簧加载（仅空击）; 其他
zh-TW: 仿真槍發射機構: 發射空包彈; CO2 (非拋射物); 發射火帽; 電子音效/閃光模擬; 不可發射 (靜態); 彈簧加載 (僅限空發); 其他
pt-PT: Mecanismo de disparo da réplica de arma: Disparo de festim; CO2 (sem projétil); Disparo de fulminantes; Simulação eletrónica de som/flash; Sem disparo (estática); Acionada por mola (apenas disparo a seco); Outro
el: Μηχανισμός πυροδότησης ρεπλίκα όπλου: Άσφαιρων (blank-firing); CO2 (χωρίς βλήμα); Με καψύλλια (cap-firing); Ηλεκτρονική προσομοίωση ήχου/λάμψης; Μη εκπυρσοκροτούν (στατικό); Ελατηρίου (μόνο ψευδής εκπυρσοκρότηση); Άλλο
vi: Cơ chế bắn súng mô phỏng: Bắn đạn mã tử; CO2 (không đầu đạn); Bắn đạn nổ; Mô phỏng âm thanh/ánh sáng điện tử; Không bắn (tĩnh); Nạp bằng lò xo (chỉ bắn khan); Khác
en: Replica gun firing mechanism: Blank-firing; CO2 (non-projectile); Cap-firing; Electronic sound/flash simulation; Non-firing (static); Spring-loaded (dry-fire only); Other
bg-BG: Реплика на механизъм за стрелба на пистолет: Стрелба с халосни патрони; CO2 (без проектил); Стрелба с капси; Електронна симулация на звук/светлина; Нестрелящо (статично); Пружинно (само за суха тренировка); Други
pt-BR: Réplica arma disparo mecanismo: Tiro de festim; CO2 (sem projétil); Tiro de espoleta; Simulação eletrônica de som/clarão; Não dispara (estático); Mola (apenas disparo a seco); Outro
sk-SK: Mechanizmus streľby repliky zbrane: Na slepé náboje; CO2 (bez projektilu); Na kapslíky; Elektronická simulácia zvuku/záblesku; Nestrieľajúca (statická); Pružinová (iba streľba nasucho); Iné
de: Schussmechanismus der Replikwaffe: Schreckschuss; CO2 (ohne Projektil); Zündplättchen; Elektronische Sound-/Blitzsimulation; Nicht feuernd (statisch); Federbelastet (nur Trockentraining); Sonstiges
pl: Replika mechanizmu strzelającego pistoletu: Strzelający ślepakami; CO2 (bez pocisku); Strzelający kapiszonami; Elektroniczna symulacja dźwięku/błysku; Niestrzelający (statyczny); Sprężynowy (tylko suchy strzał); Inne
nb: Avfyringsmekanisme for replikavåpen: Løsskuddsfyring; CO2 (uten prosjektil); Tennhette; Elektronisk lyd-/lyssimulering; Ikke-skytende (statisk); Fjærbelastet (kun tørrklikk); Annet
fr: Mécanisme de tir de la réplique d’arme: À blanc; CO2 (sans projectile); À amorce; Simulation électronique de son/flash; Ne tire pas (statique); À ressort (tir à sec uniquement); Autre
th: กลไกการยิงปืนจำลอง: ยิงกระสุนเปล่า; CO2 (ไม่มีหัวกระสุน); ยิงแก๊ป; จำลองเสียง/แสงอิเล็กทรอนิกส์; ไม่สามารถยิงได้ (คงที่); สปริงโหลด (ยิงแห้งเท่านั้น); อื่นๆ
tr: Replika silah ateşleme mekanizması: Kurusıkı; CO2 (mermisiz); Kapsül ateşlemeli; Elektronik ses/flaş simülasyonu; Ateşlemesiz (statik); Yaylı (sadece kuru tetik); Diğer
es: Mecanismo de disparo de la réplica de arma: Disparo de fogueo; CO2 (sin proyectil); Disparo de cápsulas; Simulación electrónica de sonido/destello; No dispara (estático); Mecanismo de resorte (solo disparo en seco); Otro
hu: Replikafegyver elsütési mechanizmusa: Vaktöltényes; CO2 (lövedék nélküli); Patronos; Elektronikus hang-/villanásszimuláció; Nem elsüthető (statikus); Rugós (csak szárazelsütés); Egyéb
da: Affyringsmekanisme for replikaskydevåben: Løsskydende; CO2 (uden projektil); Knaldhætte; Elektronisk lyd-/blinksimulering; Ikke-skydende (statisk); Fjederbelastet (kun tørskydning); Andet
lt-LT: Ginklo kopijos šaudymo mechanizmas: Garsinis; CO2 (be sviedinio); Kapsulinis; Elektroninė garso / blykstės simuliacija; Nešaunantis (statinis); Spyruoklinis (tik tuščias šūvis); Kita
hr-HR: Mehanizam okidanja pištolja replike: Ispaljivanje ćoraka; CO2 (bez projektila); Ispaljivanje kapisli; Elektronička simulacija zvuka/bljeska; Bez ispaljivanja (statično); S oprugom (samo okidanje na suho); Ostalo
fi: Replika-aseen laukaisumekanismi: Paukkupanos; CO2 (ei-ammus); Nallipanos; Elektroninen äänen/välähdyksen simulointi; Ei laukeava (staattinen); Jousitoiminen (vain kuivalaukaisu); Muu
ro-RO: Mecanism de tragere pentru replica de armă: Cu gloanțe oarbe; CO2 (fără proiectil); Cu capse; Simulare electronică de sunet/flash; Fără tragere (static); Cu arc (doar tragere în sec); Altele
ja: レプリカ銃の発射メカニズム: 発火式; CO2（非発射）; キャップ発火式; 電子音/フラッシュシミュレーション; 非発火（静的）; スプリング式（空撃ちのみ）; その他
sv: Avfyrningsmekanism för replikavapen: Lösplugg; Kolsyra (utan projektil); Knalleffekt; Elektronisk ljud-/blixtsimulering; Ej skjutande (statisk); Fjäderbelastad (endast torrklick); Annat
ru: Имитируемый механизм стрельбы реплики оружия: Стрельба холостыми; CO2 (без метания снаряда); Стрельба пистонами; Электронная имитация звука/вспышки; Нестреляющий (статичный); Пружинный (только холостой спуск); Другое
it: Meccanismo di sparo della replica: A salve; CO2 (senza proiettile); A fulminante; Simulazione elettronica di suono/lampo; Non sparante (statica); A molla (solo fuoco a secco); Altro
cs: Mechanismus střelby z repliky zbraně: Expanzní zbraň (na slepé náboje); Na CO2 (bez projektilu); Na kapslíky; Elektronická simulace zvuku/záblesku; Nestřílející (statická zbraň); Pružinový mechanismus (pouze ke střelbě na sucho); Jiný